【裁判字號】    92,交聲,89
【裁判日期】    920121
【裁判案由】    違反道路交通管理處罰條例聲明異議
【裁判全文】
臺灣臺北地方法院交通件裁定                        九十二年度交聲字第八九號
    異  議  人  即
    受  處  分  人  甲○○  男.
右列受處分人因違反道路交通管理處罰條例案件，對於交通部公路總局台北區監理所
於中華民國九十一年十一月二十五日所為之北監五字第裁四０－ＣＧ0000000
號裁決，聲明異議，本院裁定如左：
    主  文
原處分撤銷。
甲○○汽車駕駛人，行車速度，超過規定之最高時速未滿二十公里，處罰鍰新台幣壹
仟柒佰元，並予記違規點數壹點。
    理  由
一、按行車速度，依標誌或標線之規定，無標誌或標線者者，在市區道路，時速不得
    超過五十公里，道路交通安全規則第九十三條第一項第一款定有明文。又汽車駕
    駛人，行車速度，超過規定之最高時速者，處新台幣（下同）一千二百元以上二
    千四百元以下罰鍰；另汽車駕駛人，有違反道路交通管理處罰條例第四十條第一
    項之情形者，除依原條款處罰鍰外，並記違規點數一點，道路交通管理處罰條例
    第四十條第一項及第六十三條第一項第一款分別定有明文。次按，汽車違反道路
    交通管理事件有以科學儀器取得違規證據資料足資認定其違規事實之情形，當場
    不能掣單舉發者，得逕行舉發之；逕行舉發違反道路交通管理事件，經汽車所有
    人依通知單之應到案日期前到案，並告知違規駕駛人姓名、身分證統一編號及住
    址者，處罰機關應即另行通知違規駕駛人到案依法處理；逾應到案日期或雖於期
    限內申訴，惟未告知實際駕駛人，處罰機關應依道路交通管理處罰條例第八十五
    條第三項規定處罰該汽車所有人，原違反道路交通管理事件統一裁罰標準及處理
    細則第二十三條第一項第三款及第二十四條分別定有明文。而汽車駕駛人駕駛汽
    車行車速度超過規定之最高時速者，依原違反道路交通管理事件統一裁罰標準及
    處理細則第四十四條第一項及原違反道路交通管理事件統一裁罰標準表（以下稱
    標準表）之規定，尚需依行為人所駕駛車輛之種類、超過最高時速之公里數
    及有無在應到案日期前到案等三項因素，為之決定應對行為人所處罰鍰之數額
    ，是受處分人如其行車速度超過規定之最高時速未滿二十公里而為警舉發，於舉
    發通知單上所載之應到案日期前到案聽候裁決，經處罰機關調查後仍認定其有上
    開違規行為者，依原違反道路交通管理事件統一裁罰標準及處理細則第四十四條
    第一項及上開標準表之規定，應對該受處分人處以一千七百元之罰鍰，並記違規
    點數一點。
二、本件受處分人即異議人甲○○於民國九十一年一月二十二日十二時二十八分許，
    駕駛其所有之車號為ＬＫ－七０四三號之自用小客車，行經台北縣深坑鄉阿柔村
    公館後七號（往台北）之速限為時速五十公里路段，竟以時速六十五公里之速度
    超速行駛，適為台北縣政府警察局交通隊員警持測速器採證發現，嗣由台北縣警
    察局交通隊小隊長蔡澄潭以受處分人所有之前開車輛有前揭違反道路交通管理處
    罰條例第四十條第一項規定之行為掣單舉發，嗣將前開舉發通知單送達於受處分
    人，受處分人雖於舉發通知單上所載之應到案日期（即九十一年四月三日）前向
    原處分機關提出申訴，並告以受處分人即為實際之汽車駕駛人，案經原處分機關
    即交通部公路總局台北區監理所函請舉發單位即台北縣警察局調查，因認受處分
    人所有之車輛確有前開違規行為，原處分機關乃以「駕駛人行車速度，超過規定
    之最高時速未滿二十公里」之違規事實，並依道路交通管理處罰條例第四十條第
    一項、原違反道路交通管理事件統一裁罰標準及處理細則第四十四條第一項及上
    開標準表之規定，於九十一年十一月二十五日裁處受處分人罰鍰二千四百元（按
    應為一千七百元，詳如後述），並記違規點數一點等事實，此有台北縣警察局舉
    發違反道路交通管理事件通知單通知聯（北縣警交字第ＣＧ0000000號）
    、台北縣政府警察局九十一年五月二日北警交字第０九一００三三五六一號、現
    場採證照片、申訴書、交通部公路總局台北區○○○○○道路交通管理事件之北
    監五字第裁四０－ＣＧ0000000號裁決書及上開裁決書之掛號郵件收件回
    執等影本在卷可稽。
三、本件受處分人於聲明異議狀內固不否認其於前揭時間駕駛上開車輛行經前開路段
    等事實，惟矢口否認有何違反道路交通管理處罰條例規定之行為，辯稱：舉發單
    所載舉發位置和該採證照片之位置相距甚遠，且該測速器之正確性顯有疑問云云
    。經查：本件舉發時所使用之測速器，確係領有檢定合格證書，此有台北縣警察
    局交通隊所檢送之檢定合格證書影本附卷可稽，是本件用以測試之雷達測速儀，
    其測試檢定結果之準確性應堪認定。另上開路段之速限為時速五十公里，而舉發
    單所填寫之違規地點係大概範圍內，對測速時速不受影響，亦經台北縣政府警察
    局於九十一年五月二日以上開函文函覆在卷，受處分人所有之上開車輛自有行車
    速度超過規定之最高時速未滿二十公里之情形。是受處分人上開所辯，顯與事實
    不符，不足採信。本件事證明確，受處分人所有車輛之上開違規行為，應堪認定
    。
四、綜上所述，受處分人確有於前揭時間行車速度超過規定之最高時速未滿二十公里
    之行為，自屬違反道路交通管理處罰條例第四十條第一項之規定，是原處分機關
    依道路交通管理處罰條例第四十條第一項、原違反道路交通管理事件統一裁罰標
    準及處理細則第四十四條第一項及前揭標準表之規定裁處受處分人罰鍰二千四百
    元，並記違規點數一點，固非無見，然受處分人係於舉發通知單上所載應到案日
    期前（即九十一年四月三日）向原處分機關提出申訴，依前揭標準表之規定，應
    處罰鍰一千七百元，是原處分機關就受處分人前開違規行為，誤認其逾越應到案
    期限三十日以上而處以罰鍰二千四百元，自有未洽。又受處分人異議意旨否認上
    開違規行為，雖無可採，然原處分既有前揭可議之處，自屬無可維持，應由本院
    予以撤銷改判，並另就前揭違規行為，依道路交通管理處罰條例第四十條第一項
    、第六十三條第一項第一款、原違反道路交通管理事件統一裁罰標準及處理細則
    第四十四條第一項及前揭標準表之規定，裁處如主文第二項所示之處分。
據上論斷，應依道路交通案件處理辦法第二十條前段，裁定如主文。
中      華      民      國     九十二     年     一     月    二十一    日
                                      臺灣臺北地方法院交通法庭
                                          法  官    黃雅君
右正本證明與原本無異。
如不服本裁定，應於裁定送達後五日內向本院提出抗告狀。
                                          書記官    梁淑時
中      華      民      國     九十二     年     一     月    二十二    日


司法院資訊處製作；財團法人民間司法改革基金會備份。
